【裁判字號】    89,再,49
【裁判日期】    891031
【裁判案由】    第三人異議之訴
【裁判全文】
臺灣高等法院高雄分院民事裁定      八十九年度再字第四九號
      聲  請  人  丁○○
                  甲○○
                  合進汽車貨運有限公司
      法定代理人  張錦堂
      相  對  人  丙○○
                  乙○○
      兼右二人
      法定代理人  許得益      .
右當事人間第三人異議之訴事件，聲請人對於中華民國八十九年七月三十一日本院確
定裁定，聲請再審，本院裁定如左：
      主      文
聲請駁回。
聲請訴訟費用由聲請人負擔。
      理      由
一、本件聲請意旨略以：本件原確定裁定，係以聲請人等主張對執行標的物有所有權
    之訴訟標的，業經前案，即原審法院八十八年度簡上字第一三八、一二九號所主
    張信託關係之訴訟標的於確定終局判決中經裁判，本件仍重行起訴，而予裁定駁
    回云云。惟前確定判決中，就聲請人丁○○、甲○○二人是否為系爭兩輛大貨車
    所有人，並未論及，該前確定判決以信託關係起訴，根本與所有權之訴訟標的無
    關，系爭兩輛大貨車確係丁○○、甲○○二人所購得，渠二人於後案主張對該兩
    輛大貨車有所有權，依強制執行法第十五條規定，請求就執行標的物排除強制執
    行，應能獲得勝訴判決，原裁定未斟酌丁○○、甲○○二人所購買該大貨車之證
    據，此足以影響於判決之重要證物漏未審酌，爰依民事訴訟法第四百九十六條第
    一項第一、十三款及同法第四百九十七條之規定，聲請本件再審云云。查本院原
    確定裁定，於理由中已說明聲請人丁○○、甲○○二人分別於前案，即原審法院
    八十八年度簡上字第一三八、一二九號執行異議事件中，主張渠等為執行標的物
    真正所有人，因信託關係始登記為合進汽車貨運有限公司為所有人名義，足證丁
    ○○、甲○○二人之訴訟標的，係本於所有權，有足以排除強制執行之權利，而
    請求撤銷對該兩輛大貨車之查封登記；本件原確定裁定認聲請人丁○○、甲○○
    二人復再基於所有權之法律關係，再行提起第三人異議之訴，應屬更行起訴。則
    本件原確定裁定，顯已斟酌聲請人丁○○、甲○○二人所主張系爭大貨車屬渠二
    人所有之證據，而非漏未斟酌，且適用法規亦無錯誤。聲請人等依民事訴訟法第
    四百九十六條第一項第一、十三款及同法第四百九十七條之規定，聲請本件再審
    ，為無理由，應予駁回。
二、據上論結，本件再審之聲請為無理由，依民事訴訟法第五百零七條、第五百零二
    條第二項、第九十五條、第七十八條、第八十五條第一項前段，裁定如主文。
中      華      民      國    八十九    年     十       月    三十一    日
                                      臺灣高等法院高雄分院民事第三庭
~B1審判長法官  王憲義
~B2      法官  賴玉山
~B3      法官  徐文祥
右為正本係照原本作成。
不得抗告。
中      華      民      國    八十九    年     十一     月      三      日
~B法院書記官  張雲義
                                                                        Ｄ


司法院資訊處製作；財團法人民間司法改革基金會備份。
